臺灣基隆地方法院刑事判決　
111年度易字第58號
公  訴  人  臺灣基隆地方檢察署檢察官
被      告  廖勝錦



上列被告因竊盜案件，經檢察官提起公訴（110年度偵字第8050
號），嗣被告就被訴事實為有罪之陳述，本院裁定進行簡式審判
程序，並判決如下：
    主      文
廖勝錦犯侵入住宅竊盜罪，處有期徒刑6月，併科罰金新臺幣1萬
元，有期徒刑如易科罰金，罰金如易服勞役，均以新臺幣1千元
折算1日。
    事實及理由
一、本案之犯罪事實及證據，均引用起訴書之記載(如附件)，並
    增列「被告廖勝錦於本院審理時之自白」為證據。
二、論罪科刑：
　㈠被告所為，係犯刑法第321條第1項第1款之侵入住宅竊盜罪。
　㈡被告有起訴書「犯罪事實」一第1至3行所載之前案科刑及執
    行情形，此有臺灣高等法院被告前案紀錄表可以證明，被告
    於前案徒刑執行完畢後，5年以內故意再犯本案有期徒刑以
    上之罪，為累犯。上開被告構成累犯之前科，雖同為竊盜案
    件，然執行完畢日期距離本案犯罪時間已逾3年，在此期間
    被告均無其他犯罪紀錄，且前案犯行係被告持螺絲起子竊取
    他人擺放在無人居住建物內之置物架、鋁框、鋁門等物，而
    犯攜帶兇器竊盜罪，並未破壞他人之居住安寧(見本院106年
    度易字第525號刑事判決)，所侵害法益與本案侵入告訴人蘇
    余麗雲之住宅庭院行竊亦容有差異，故難以逕認被告未因前
    案執行而心生警惕、具備特別惡性或對於刑罰之反應力明顯
    薄弱；又刑法第321條第1項加重竊盜罪之法定最低度刑為有
    期徒刑6月，已明顯較刑法第320條第1項普通竊盜罪之法定
    最低度刑罰金1千元高出許多，足以評價被告之不法行為，
    故本案核無必要再依刑法第47條第1項規定加重法定刑。
  ㈢本院審酌被告因時常經過告訴人住處，因此熟悉告訴人住處
    周遭環境，嗣於110年11月4日凌晨飲用酒類後，遂步行前往
    告訴人住處庭院竊取晾曬在外之泳衣1件，侵害告訴人之居
    住安寧，犯罪所生之危害並非輕微；惟被告係利用告訴人庭
    院鐵門柵欄之間隙，伸手入內開啟門栓而進入庭院，且竊取
    上開泳衣後旋即離開現場，行為時間甚為短暫，並未破壞或
    搜尋其他財物，足認被告供稱：我是晚上喝酒之後覺得興奮
    才去偷泳衣等語，應屬實在，犯罪動機尚非極為惡劣；兼衡
    被告之智識程度、生活狀況(本院卷第39、41頁)、前科素行
    、犯後態度及其犯罪所得價額低微而經告訴人捨棄求償，暨
    當事人對於本案科刑範圍之意見(本院卷第25、42頁)等一切
    情狀，量處如主文所示之刑，併諭知有期徒刑易科罰金及罰
    金易服勞役之折算標準。
據上論斷，應依刑事訴訟法第273條之1第1項、第299條第1項前
段、第310條之2、第454條第2項，判決如主文。
本案經檢察官陳怡龍、陳淑玲提起公訴，檢察官陳宜愔到庭執行
職務。
中　　華　　民　　國　　111 　年　　2 　　月　　24　　日
                  刑事第五庭  法　官　陳怡安
以上正本證明與原本無異。
如不服本判決應於收受送達後20日內向本院提出上訴書狀，並應
敘述具體理由；其未敘述上訴理由者，應於上訴期間屆滿後20日
內向本院補提理由書(均須按他造當事人之人數附繕本)「切勿逕
送上級法院」。
中　　華　　民　　國　　111 　年　　2 　　月　　24　　日
                              書記官  洪福基
附錄本案論罪科刑法條全文：
中華民國刑法第321條
犯前條第1項、第2項之罪而有下列情形之一者，處6月以上5年以
下有期徒刑，得併科50萬元以下罰金：
一、侵入住宅或有人居住之建築物、船艦或隱匿其內而犯之。
二、毀越門窗、牆垣或其他安全設備而犯之。
三、攜帶兇器而犯之。
四、結夥三人以上而犯之。
五、乘火災、水災或其他災害之際而犯之。
六、在車站、港埠、航空站或其他供水、陸、空公眾運輸之舟、
    車、航空機內而犯之。
前項之未遂犯罰之。
【附件】
臺灣基隆地方檢察署檢察官起訴書　
                                     110年度偵字第8050號
　　被　　　告　廖勝錦　
上列被告因竊盜案件，業經偵查終結，認應提起公訴，茲將犯罪
事實及證據並所犯法條分敘如下：　
　　　　犯罪事實
一、廖勝錦前因竊盜案件，經臺灣基隆地方法院以106年度易字
    第525號判決處有期徒刑6月確定，於民國107年6月26日易科
    罰金繳清執行完畢。詎不知反省，竟意圖為自己不法之所有
    ，基於侵入住宅竊盜之犯意，於110年11月4日凌晨1時22分
    許，行經蘇余麗雲位於基隆市○○區○○○路000巷00號之住處時
    ，先行拉移上開住處之鐵門門栓以侵入庭院（無故侵入他人
    住居部分，未據告訴），並徒手竊取蘇余麗雲所有之泳衣1
    件，得手後旋即離去。嗣經蘇余麗雲之兒返家發覺上開住處
    之鐵門未關，察覺有異，因而調閱監視器畫面，始悉上情。
二、案經蘇余麗雲訴由基隆市警察局第三分局報告偵辦。
　　　  證據並所犯法條
一、證據清單及待證事實
編號 證據名稱 待證事實 1 被告廖勝錦於警詢及偵查中之自白。 證明被告有於前開時地先行拉移上開住處之鐵門門栓以侵入庭院，並徒手竊取告訴人蘇余麗雲所有之泳衣1件之事實。 2 告訴人蘇余麗雲於警詢時之指訴。 證明告訴人所有之泳衣1件失竊之事實。 3 監視器畫面影像擷圖。 證明被告有於前開時地先行拉移上開住處之鐵門門栓以侵入庭院，並徒手竊取告訴人蘇余麗雲所有之泳衣1件之事實。 
二、按刑法第321條第1項第1款所謂「住宅」，係指人類日常居
    住之場所，而一般住宅之前後庭院係與住宅相附連，為該住
    宅居住人生活起居場所之一部分，就日常居住安全之整體觀
    之，與該住宅有密切不可分之關係，亦應認係住宅之一部分
    （最高法院76年度台上字第2972號、80年度台上字第64號判
    決意旨參照），是核被告廖勝錦所為係犯刑法第321條第1項
    第1款之侵入住宅竊盜罪嫌。又被告前有如犯罪事實所載之
    論罪科刑及執行情形，有本署刑案資料查註紀錄表附卷可憑
    ，其於刑之執行完畢5年內，故意再犯本件有期徒刑以上之
    罪，為累犯，請依刑法第47條第1項規定，並參酌司法院釋
    字第775號解釋文及理由書之意旨，裁量是否加重最低本刑
    。再被告所竊上開物品雖未據扣案，然告訴人蘇余麗雲於警
    詢時表示上開泳衣已老舊並不值錢等語，堪認該泳衣之價值
    顯屬低微，自無再耗費司法資源予以沒收或追徵其價額之必
    要，爰依刑法第38條之2第2項不予聲請宣告沒收或追徵，末
    此敘明。
三、依刑事訴訟法第251條第1項提起公訴。
　　此　　致
臺灣基隆地方法院

中　　華　　民　　國　 111　　年　　1 　　月　　1 　　日
　　　　　　　　　　　　　　　檢　察　官　陳怡龍
　　　　　　　　　　　　　　　　　　　　　陳淑玲
本件正本證明於原本無異
中　　華　　民　　國 　111　　年  　1     月    12   日
                              書  記  官  周浚瑋 
附錄本案所犯法條全文 
中華民國刑法第321條
犯前條第 1 項、第 2 項之罪而有下列情形之一者，處 6 月以
上 5 年以下有期徒刑，得併科 50 萬元以下罰金：
一、侵入住宅或有人居住之建築物、船艦或隱匿其內而犯之。
二、毀越門窗、牆垣或其他安全設備而犯之。
三、攜帶兇器而犯之。
四、結夥三人以上而犯之。
五、乘火災、水災或其他災害之際而犯之。
六、在車站、港埠、航空站或其他供水、陸、空公眾運輸之舟、
    車、航空機內而犯之。
前項之未遂犯罰之。